臺北高等行政法院裁定
　　　　　　　　　　　　　　　　　　 93年度再字第00048號
再審　原告　甲○○
再審　被告　勞工保險局
代　表　人　乙○（總經理）
上列當事人間因勞保事件，再審原告不服最高行政法院93年6月
17日93年度裁字第698號裁定及本院92年3月13日91年度訴字第
2784號判決，提起再審之訴。本院裁定如下︰
　　主  文
再審之訴駁回。
再審訴訟費用由再審原告負擔。
　　理  由
一、按再審之訴專屬為判決之原行政法院管轄；對於最高行政法
    院之判決，本於第273條第1項第9款至第14款事由聲明不服
    者，雖有前2項之情形，仍專屬原高等行政法院管轄，行政
    訴訟法第275條第1項及第3項各定有明文。本件再審原告前
    所提起之勞保事件，再審原告不服本院91年度訴字第2784號
    ，提起上訴，經最高行政法院裁定上訴不合法駁回而確定，
    此有最高行政法院93年度裁字第698號裁定正本附最高行政
    法院卷可稽，足徵本件係經最高行政法院裁定確定，而再審
    原告主張原判決有行政訴訟法第273條第1項第14款之再審原
    因，依上開法條之規定，本院有管轄權，先予敘明。
二、按有左列各款情形之一者，得以再審之訴對於確定終局判決
    聲明不服。但當事人已依上訴主張其事由或知其事由而不為
    主張者，不在此限：十四、原判決就足以影響於判決之重要
    證物漏未斟酌者，行政訴訟法第273條第1項第14款定有明文
    。即提起再審之訴須有同法第273條第1項各款之再審事由，
    惟基於再審補充性原則，再審之訴之提起，皆以當事人未於
    上訴程序主張其事由，或因不可歸責於己之事由而不為主張
    者為限，否則仍不許當事人據為再審理由，同法第273條第1
    項但書可資參照；次按再審之訴不合法者，行政法院應以裁
    定駁回之，同法第278條第1項亦定有明文。
三、本件再審原告主張其於87年10月3日請公傷假赴美復健，在
    機場搭乘手扶梯時失足跌跤致頸椎神經病變致兩上肢遺存顯
    著運動傷害，於88年7月7日申請職業傷害殘廢給付。經再審
    被告審查，以88年9月29日88保給字第6039066號函否准再審
    原告所請，再審原告不服，申請審議，勞工保險監理委員會
    以88年12月31日（88）保監審字第4874號審定書撤銷原處分
    ；經再審被告查明，以89年5月3日89保給字第6032171號函
    准予按勞工保險給付標準表第8項第7等級，發給440日普通
    殘廢給付計新台幣（下同）616,000元。再審原告不服，申
    請審議，經勞工保險監理委員會以89年9月19日（89）保監
    審字第3324號審定書撤銷原處分。再審被告重新處分，89年
    10 月5日89保給字第1025926號函維持按勞工保險給付標準
    表第8項第7等級，發給440日普通殘廢給付。再審原告不服
    ，申請審議，勞工保險監理委員會以90年3月19日（90）保
    監審字第5779號審定書撤銷原處分；再審被告重新審查，將
    原告於89年5月8日檢具壢新醫院89年4月20日出具之殘廢診
    斷書，以頸椎椎間盤突出症併脊髓壓迫及四肢攣縮無力致兩
    下肢遺存運動障害，申請殘廢給付部分，認屬同一，合併以
    90年3月28日90保給字第1006858號函改按勞工保險給付標準
    表第85項第4等級，發給740日普通殘廢給付。再審原告不服
    ，申請審議，遭勞工保險監理委員會以90年7月27日（90）
    保監審字第1821號審定書駁回。再審原告提起訴願，亦經勞
    工委員會以91年5月31日90勞訴字第0041899號訴願決定撤銷
    原審定及原處分有關殘廢等級部分，由再審被告查明後另為
    適法處分，併駁回再審原告其餘訴願；再審原告不服，提起
    行政訴訟，經本院以91年度訴字第2784號判決有關殘廢等級
    部分不合法、有關職業傷害部分無理由，駁回再審原告之訴
    。再審原告不服，就職業傷害部分提起上訴，亦經最高行政
    法院93年度裁字第698號裁定，以再審原告雖泛稱原審判決
    對事實之調查違誤；並有重要證物遺漏未加斟酌之不當，惟
    再審原告指摘原審判決就本件事實之認定與證據之取捨，難
    認係對原審判決之如何違背法令已有具體之指摘，而以再審
    原告之上訴難認為合法，駁回其上訴，有各該函、審定書、
    訴願決定、判決及裁定等件可稽。
四、本件再審原告提起再審意旨略以：再審原告於跌倒前曾服用
    藥物致對頸部神經壓迫有鬆弛減輕症狀之功能、林口長庚醫
    學中心經以磁核共振造影X光片3張後，已更正為「外力撞擊
    」致殘之判斷、再審原告符合勞公保險被保險人因執行職務
    而致傷病審查準則第8條及16條之規定，國外初診醫師與終
    診主治醫師的看法一致，且同班機上亦有3名旅客之證言，
    再審原告已提出因公傷害之雇主證明，然原審對以上足以影
    響判決之重要證據均漏未審酌，構成行政訴訟法第273條第
    14款規定之再審事由，爰訴請廢棄本院91年度訴字第2784號
    確定判決；訴願決定、審定書及原處分均撤銷，再審被告應
    補發予再審原告勞工保險理賠金106萬4000元，及自88年7月
    30日起至清償日止，按年息百分之5計算之利息；前審及再
    審訴訟費用，均由再審被告負擔云云。
五、(一)有關殘廢等級部分：
      1.經查，再審原告於對本院原審判決提起上訴之上訴狀並
        未就該部分提起上訴，此有再審原告上訴狀附最高行政
        法院卷可稽。故再審原告需有因不可歸責於己之事由而
        不為主張之情事時，始可提起再審之訴，然再審原告並
        未於本件再審起訴狀內敘明其有何不可歸責於己之事由
        ，依首揭規定及說明，此部分之再審之訴，尚非合法。
      2.另按人民因中央或地方機關之違法行政處分，認為損害
        其權利或法律上之利益，經依訴願法提起訴願而不服其
        決定，或提起訴願逾3個月不為決定，或延長訴願決定
        期間逾2個月不為決定者，得向高等行政法院提起撤銷
        之訴，行政訴訟法第4條第1項定有明文。從而，提起撤
        銷之訴，必有違法之行政處分存在為要件，要無疑義。
        查再審原告不服行政院勞工委員會以91年5月31日90勞
        訴字第0041899號「原審定及原處分有關殘廢等級之部
        分均撤銷」之決定。再審原告縱然對原確定判決提起再
        審之訴，依上開規定及說明，亦因再審被告所為核定殘
        廢等級之原處分業因撤銷而不存在，再審原告訴請撤銷
        該部分之原處分，已失所據，應予駁回。
    (二)有關職業傷害部分：
      經查，再審原告之前開提起再審事由，已於對本院原確定
      判決提起上訴時主張之，其於92年4月1日向本院提出之上
      訴狀中，已表明相同之事由，此有再審原告上訴狀附最高
      行政法院卷可稽。故依首揭規定及說明，再審原告已於上
      訴程序主張其事由，即不得再主張其事由而提起再審之訴
      。綜上以觀，本件再審之訴為不合法，應予駁回。
六、依行政訴訟法278條第1項、第104條，民事訴訟法第95條、
    第78條，裁定如主文。
中　　華　　民　　國　　94　　年　 　5　　月　 23  　 日
                       第二庭審判長法  官　鄭忠仁
                                   法  官  楊莉莉
                                   法  官  蕭忠仁
上為正本係照原本作成。
如不服本裁定，應於送達後10日內向本院提出抗告狀（須按他造
人數附繕本）。
中　　華　　民　　國　　94　　年　 　5　　月　 26  　 日
    　　  　　　　　　　    　     書記官  蕭純純
